最　高　行　政　法　院　裁　定　　　　　　　　　　九十三年度裁字第九七三號
　　抗　告　人　高雄市電腦商業同業公會
　　　　　　　　（原高雄市電腦商業同業公會展示場）
　　代　表　人　甲○○
右抗告人因與相對人財政部高雄市國稅局間營業稅事件，抗告人不服中華民國九十二
年四月十四日高雄高等行政法院九十二年度訴字第一二六號裁定，提起抗告，本院裁
定如左︰
　　主  文
抗告駁回。
抗告訴訟費用由抗告人負擔。
　　理  由
一、按納稅義務人對於核定稅捐如有不服，應依規定格式，明理由，連同證明文件
    ，於繳納期間屆滿翌日起算三十日內，申請復查，稅捐稽徵法第三十五條第一項
    第一款定有明文。次按滯納金、利息．．．及罰鍰等，除本法另有規定外，準用
    本法有關稅捐之規定，同法第四十九條前段亦有明定。
二、本件抗告意旨略謂：依稅捐稽徵法第四十八條之一規定「納稅義務人自動向稅捐
    稽徵機關補報並補繳所漏稅款者，凡屬未經檢舉及未經稽徵機關或財政部指定之
    調查人員進行之案件，各稅法所定關於漏報、短報之處罰，一律免除。」抗告人
    截至自行補辦申報時，並未接獲主管稽徵機關原處分書，而主管稽徵機關雖於說
    明中提出，已於民國八十九年四月十日以高市稽前工字第九二○九號函送達。經
    查明其發函地址係為舉辦電腦展之地址（即抗告人舉辦電腦展地點），並非抗告
    人之法人地址，故抗告人並未收到前述所稱之原處分書，相對人之處分並非事實
    。依前述之說明，抗告人係已符合稅捐稽徵法第四十八條之一規定，不宜依營業
    稅法第五十一條第五款之規定，予以處罰等語。
三、抗告人不服高雄市稅捐稽徵處（其營業稅業務自九十二年一月一日起由相對人承
    受）九十一年十二月卅日高市稽總字第○九○一一三四二二號補徵營業稅及科處
    罰鍰之處分，對之申請復查。抗告人原名稱為高雄市電腦商業同業公會展示場，
    其營利事業所在地址原設於高雄市前鎮區○○○路六○○號，而系爭罰鍰繳款書
    之繳款期間係自八十九年六月二日起至同年月十一日止，且業於八十九年六月一
    日合法送達上址，經抗告人當時之代表人陳錦禾蓋章簽收等情，業經原審審認無
    誤。原審以：抗告人本應於繳納期間屆滿翌日起算三十日內即八十九年七月十一
    日前，申請復查。惟抗告人遲至九十一年七月十九日始郵遞向原處分機關即高雄
    市稅捐稽徵處前鎮分處申請復查，而經高雄市稅捐稽徵處前鎮分處於九十一年七
    月二十二日收受，是抗告人申請復查，顯已逾三十日不變期間，其程序即有未合
    。至抗告人九十年八月二十二日申請營業住址變更，經高雄市稅捐稽徵處前鎮分
    處函准變更登記，已在系爭罰鍰繳款書送達之後，自無礙復查不變期間之計算。
    從而，復查及訴願決定均以抗告人申請復查已逾法定不變期間，予以駁回，洵無
    違誤。抗告人復對之提起行政訴訟，即屬不備起訴要件，自為法所不許為由，裁
    定駁回抗告人之訴，揆諸首揭說明，核無違誤。抗告人雖以相對人系爭罰鍰繳款
    書未對其現址送達，抗告人並未收受系爭處分書云云，惟本件相對人係在抗告人
    申請變更營業地址前合法送達之事實，業經原審論述綦詳，即系爭處分書業已合
    法送達抗告人之事實堪予認定。又原審係以程序理由裁定駁回抗告人之訴，對其
    實體主張未予論述，於法尚無違誤。綜上所述，抗告人抗告意旨難認為有理由，
    應予駁回。
據上論結，本件抗告為無理由，爰依行政訴訟法第二百七十二條、第一百零四條、民
事訴訟法第九十五條、第七十八條，裁定如主文。
中　　華　　民　　國　　九十三　　　年　　　八　　　　月　　　十二　　　日
                    最 高 行 政 法 院  第 三 庭
                                審 判 長 法  官　　　廖　政　雄
                                         法  官      高  啟  燦
                                         法  官　　　林　清　祥
                                         法  官　　　鍾　耀　光
                                         法  官　　　姜　仁　脩
右  正  本  證  明  與  原  本  無  異
　　　　　　　　　　　　　　　　　　　　 法院書記官　莊　俊　亨
中　　華　　民　　國　　九十三　　　年　　　八　　　　月　　　十二　　　日
